臺灣南投地方法院刑事裁定
110年度聲字第576號
聲明異議人  陳奕誌
即受 刑 人          

                  （現於於法務部○○○○○○○○○執行                      中）
上列聲明異議人即受刑人因案件執行中，不服臺灣南投地方檢察
署檢察官執行之指揮，聲明異議，本院裁定如下：
    主    文
聲明異議駁回。
    理    由
一、聲明異議意旨略以：
（一）聲明異議人即受刑人陳奕誌（下稱聲明異議人）因贓物等
      罪於109年11月27日向臺灣南投地方檢察署聲請合併應定
      執行刑（投檢曉廉109執聲他588字第1099025027號），業
      經回覆與數罪併罰之規定不合，並於同年12月23日收受換
      發執行指揮書（109年執廉字第1453號），另於備註欄內
      第3點註明，接續本署109年執更795號指揮書之後執行「
      分別執行」，爰依刑事訴訟法第484條提出異議。
（二）按刑法第51條第5款至第9款，數罪併罰之執行，分別宣告
      其罪之刑，依各款定其應執行，然其法律上屬於自由裁量
      之事項，並非要無法律性之拘束。自由裁量係於法律一定
      之外部界限內，使法官具體選擇，以為適當之處理，但就
      分別執行其刑（接續執行），對於聲明異議人之行刑累進
      處遇條例相對權利受損，然裁判確定後，另犯他罪不在數
      罪併罰規定之列，故裁判確定後，復受有期徒刑之宣告，
      前後之有期徒刑，應予合併執行，請審查聲明異議人之相
      關刑期及權利於法律規範內之裁量，請准予聲請合併應定
      執行刑，並撤銷原執行指揮書之接續執行之裁定。　
二、按受刑人以檢察官執行之指揮為不當者，得向諭知該裁判之
    法院聲明異議；法院應就異議之聲明裁定之（刑事訴訟法第
    484 條、第486條規定參照）。又上開所稱「諭知該裁判之
    法院」，係指諭知科刑判決，即具體宣示主刑、從刑之法院
    而言。於依刑法第53條、第51條裁定定其應執行刑之情形，
    則係指為該裁定之法院。本件聲明異議人聲明異議理由所指
    之執行案件，均由本院裁判確定，移送臺灣南投地方檢察署
    執行，有臺灣高等法院被告前案紀錄表附卷足參。本院既為
    諭知該裁判之法院，對於本件聲明異議自有管轄權，先予敘
    明。
三、按「裁判確定前犯數罪者，併合處罰之」、「數罪併罰，分
    別宣告其罪之刑，依下列各款定其應執行者：…五、宣告有
    多數有期徒刑者，於各刑中之最長期以上，各刑合併之刑期
    以下，定其刑期。但不得逾三十年。」（刑法第50條第1項
    前段、第51條第5款規定參照）。又刑法第51條之數罪併罰
    ，應以合於同法第50條之規定為前提，而第50條之併合處罰
    ，則以裁判確定前犯數罪為條件，若於一罪之裁判確定後又
    犯他罪者，自應於他罪之科刑裁判確定後，與前罪應執行之
    刑併予執行，不得適用刑法第51條所列各款，定其應執行之
    刑（最高法院103年度台抗字第721號裁定意旨參照）。且於
    被告一再犯罪，經受諸多科刑判決確定之情形，前揭所謂「
    裁判確定」，係指「首先確定之科刑判決」，亦即係以被告
    所犯各該罪中，經最先判處罪刑確定之日，作為是否得合併
    定其應執行刑之基準日，在該基準日前所犯各罪，應依刑法
    第51條各款之規定，合併定其應執行之刑；如係在該基準日
    之後所犯之罪，則無與該基準日之前所犯各罪，合併定其應
    執行刑之餘地。數罪併罰既有上揭基準可循，自無許法院任
    擇其中最為有利或不利於被告之數罪，合併定其應執行刑之
    理（最高法院103年度台抗字第721號裁定、106年度台抗字
    第304號裁定意旨參照）。是刑法第51條第5款規定之應執行
    之有期徒刑，係指受刑人於裁判確定前犯數罪，經分別宣告
    有期徒刑，而合於同法第50條併合處罰之規定。如係各別犯
    罪，應接續執行而無定應執行刑之情形（如裁判確定後再犯
    罪）。次按受刑人以檢察官執行之指揮為不當者，向諭知該
    裁判之法院聲明異議，對於刑之執行得聲明異議之事由，僅
    限於「檢察官執行之指揮為不當」者。而此所稱「檢察官執
    行之指揮不當」，應指檢察官有積極執行指揮之違法及其執
    行方法有不當等情形而言。
四、經查：
（一）聲明異議人前於108年9月15日犯強奪罪，經本院以108年
      訴字第271號判決判處有期徒刑7月，於109年6月20日確定
      （下稱第1案）；另被告於107年9月27日犯收受贓物罪，
      經本院以107年度訴字第353號判決判處有期徒刑3月，於1
      08年7月9日確定，另於108年1月23日犯攜帶兇器強盜罪，
      經本院以108年度訴字第61號判決判處有期徒刑4年，嗣經
      被告上訴於臺灣高等法院臺中分院後撤回上訴，而於109
      年6月2日確定，而聲明異議人所犯之上開收受贓物罪及強
      盜罪，經檢察官聲請定應執行刑，經本院以109年度聲字
      第678號裁定定應執行刑有期徒刑4年2月確定（下稱第2案
      ），並經臺灣南投方檢察署檢察官分別核發109年執廉字
      第1453號執行指揮書、109年執更廉字第795號執行指揮書
      執行在案，此有被告上開前案紀錄表在卷可憑，並經本院
      調取臺灣南投地方檢察署109年度執字第1453號全案卷宗
      、109年度執更字第795號全案卷宗查核屬實。
（二）嗣聲明異議人於109年11月27日向臺灣南投地方檢察署檢
      察官聲請就上開第1案及第2案定應執行之刑，經臺灣南投
      地方檢察署以109年12月2日投檢曉廉109執聲他588字第10
      99025027號函覆聲明異議人，並說明聲明異議人所聲請之
      定應執行刑與數罪併罰之規定不合，其聲請無法准許，此
      經調取臺灣南投地方檢察署109年度執聲他字第588號卷查
      核屬實。
（三）查聲明異議人所犯上開贓物罪係於107年9月27日所犯，於
      108年7月9日確定；其所犯上開強盜罪係於108年1月23日
      所犯，於109年6月2日確定，是此二罪符合數罪併罰之要
      件，亦經檢察官聲請定應執行刑，而經本院以109年聲字
      第678號裁定定應執行刑有期徒刑4年2月確定。至於被告
      所犯之搶奪罪，係於108年9月15日所犯，係在上開贓物罪
      判決確定日（即108年7月9日）之後，依上開說明，第1案
      與第2案自不符合數罪併罰之要件，檢察官以上開函覆不
      予准許聲明異議人聲請定應執行刑，自與上開刑法規定相
      符。聲明異議人所稱符合刑法第51條定定應執行刑，並無
      理由。
（四）又臺灣南投地方檢察署檢察官依本院109年度聲字第678號
      確定裁定，核發執109年執更廉字第795號執行指揮書；另
      依本院108年度訴字第271號確定判決核發109年執廉字第1
      453號執行指揮書，並接續執行，並無違反相關法令，在
      客觀上，並無濫用權限之情事，尚難認檢察官執行之指揮
      有何不當之處。
五、綜上所述，本件聲明異議人以上開理由，而認檢察官執行之
    指揮不當而聲明異議，核無理由，應予駁回。
據上論結，依刑事訴訟法第486條，裁定如主文。
中　　華　　民　　國　　110 　年　　10　　月　　19　　日
                  刑事第四庭  法  官    黃益茂
以上正本證明與原本無異。
如不服本裁定，應於裁定送達後5日內向本院提出抗告狀。
                              書記官    黃馨儀
中　　華　　民　　國　　110 　年　　10　　月　　20　　日